【裁判字號】    98,交聲,2087
【裁判日期】    980710
【裁判案由】    違反道路交通管理處罰條例聲明異議
【裁判全文】
臺灣臺北地方法院交通事件裁定        98年度交聲字第2087號
原處分機關  臺北市交通事件裁決所
異  議  人  甲○○
上列異議人因受處分人張保華違反道路交通管理處罰條例案件，
對於臺北市交通事件裁決所98年4月10日所為之處分（原處分：
北市裁罰字第裁22-KAI003975號），聲明異議，經臺北市交通事
件裁決所移送臺灣雲林地方法院審理，經該院裁定管轄錯誤，再
移送本院審理，本院裁定如下：
    主  文
異議駁回。
    理  由
一、聲明異議意旨略以：民國97年12月18日16時35分許在雲林縣
    斗六市○○路附近，警方以異議人甲○○有騎乘張保華所有
    未懸掛車牌之車牌號碼DLX-823號輕型機車，故以汽車牌照
    經繳銷仍行駛為由對伊攔停舉發，惟伊當日係欲前往銀行辦
    理業務，因該機車已損壞，故同時牽該車前往銀行附近之機
    車行修理，伊實際並未騎乘該車，員警舉發違規事由有誤，
    自有不服，爰提起本件異議，請求撤銷原處分云云。
二、按受處分人不服道路交通管理處罰條例第8條所定主管機關
    所為之處罰者，得於收到裁決書之翌日起20日內，向管轄地
    方法院聲明異議；法院受理前項異議，以裁定為之。又交通
    法庭認聲明異議不合法律上之程式或其異議權已經喪失者，
    應以裁定駁回之，但其不合法律上之程式可補正者，應先定
    期命為補正，逾期不補正者，即予駁回，道路交通管理處罰
    條例第87條第1項、第2項、第85條第1項及道路交通案件處
    理辦法第18條分別定有明文。又汽車之牌照業經繳銷、報停
    、吊銷、註銷，無牌照仍行駛者，依道路交通管理處罰條例
    第12條第1項第8款規定，應處「汽車所有人」新臺幣（下同
    ）3千600元以上1萬零800元以下罰鍰，並禁止其行駛。故汽
    車牌照已經註銷而仍行駛之違規情形，行政裁罰之對象係「
    汽車所有人」，若實際行駛之人並非汽車所有人，且對違規
    事實有所爭執而不服行政處分時，自仍應以行政處分之受處
    分人名義而提起異議，由法院調查相關事證而判斷，始為適
    法，合先說明。
三、經查：本件異議人甲○○係於97年12月18日16時35分許，騎
    乘張保華所有之車號DLX-823輕型機車（未懸掛車牌），行
    經雲林縣斗六市○○路時，經警以該車牌照經繳銷仍行駛為
    由攔停舉發，臺北市交通事件裁決所並於98年4月10日以車
    輛所有人張保華有違反道路交通管理處罰條例第12條第1項
    第8款事由，對車輛所有人張保華裁處罰鍰新台幣（下同）
    5400元（業於98年1月15日繳納罰鍰結案），有雲林縣警察
    局舉發違反道路交通管理事件通知單、台北市交通事件裁決
    所北市裁罰字第裁22-KAI00395號違反道路交通管理事件裁
    決書各1份在卷可稽見雲林地院98年度交聲字第80號院卷第5
    、6頁）。可知，本件行政處分之對象係「汽車所有人」張
    保華，並無違誤，異議人甲○○對此一事實亦不爭執，依前
    說明，本件實際行為人雖係異議人甲○○，惟其並非本件之
    受處分人，其猶以自己名義具狀提起本件聲明異議，顯然不
    合法律上之程式，且無從補正，揆諸首揭說明，自應將異議
    人之聲明異議於程序上予以駁回。
四、據上論斷，應依道路交通管理處罰條例第87條第2項，道路
    交通案件處理辦法第18條前段，裁定如主文。
中     華     民     國    98    年    7    月   10    日
                              交通法庭法  官  孫惠琳
以上正本證明與原本無異
如不服本裁定應於送達後5日內向本院提出抗告狀
                                      書記官  郭錦賢
中    華    民    國    98    年    7     月    13    日


司法院資訊處製作；財團法人民間司法改革基金會備份。
